# 请问无偿提供给农户的茶苗能否作为企业的生产性生物资产？

提问人：CPA ＿＿ ing 时间：2013-02-06 12:50:11
存在两种情况： 1 、企业先将茶苗发放给农户，待收购茶叶时，从中扣除茶苗款。 2 、企业将茶苗无偿提供给农户，然后向其收购茶叶。 这两种情况下，茶苗对于企业来说，应该如何入账？谢谢各位老师解答！

回答人：chenyiwei
这种情况需要通过对合作协议条款的分析，确定在合作期间，这些生物资产所有权上的主要风险和报酬是由谁承担的，例如农户是否有义务向公司支付事先约定的固定金额的茶苗款，而与未来的产出情况无关，“收购茶叶时扣除”可能只是结算方式的约定；还是公司未来可收到的款项与该茶树的产出状况直接相关。根据不同的条款约定，会计处理也会相应不同。

提问人：五老峰 时间：2013-02-11 23:33:08
回复 chenyiwei 的帖子
陈老师可否再具体说一下两种方式下的会计处理呢？

回答人：chenyiwei
还是要根据对个案条款的分析加以确定，很难一概而论。本案例中背景信息太少，很难作深入分析。